臺灣彰化地方法院刑事判決　　　　　　　　　　　　　九十一年度訴字第五六五號
　　公　訴　人　臺灣彰化地方法院檢察署檢察官
　　被　　　告　乙○○
　　選任辯護人　吳天富律師
　　被　　　告　丁○○
　　指定辯護人　本院公設辯護人 戊○○
右列被告等因違反槍砲彈藥刀械管制條例案件，經檢察官提起公訴（九十一年度偵字
第二二二九號、第二六四二號），本院判決如左：
    主  文
乙○○未經許可，寄藏手槍，處有期徒刑肆年，併科罰金新臺幣壹拾萬元，罰金如易
服勞役，以新臺幣玖佰元即銀元佰元折算壹日；扣案具有殺傷力之韓國ＤＡＥＷＯ
Ｏ廠製ＤＰ５１型之制式半自動九Ο手槍壹枝（槍枝管制編號0000000000
、含彈匣壹個）、及美國貝瑞塔制式九二手槍壹枝（槍枝管制編號00000000
00、含彈匣壹個）、制式九釐米子彈貳顆、土造具殺傷力之子彈壹顆均沒收。
丁○○共同未經許可，持有手槍，處有期徒刑參年捌月，併科罰金新臺幣捌萬元，罰
金如易服勞役，以新臺幣玖佰元即銀元佰元折算壹日；扣案具有殺傷力之美國貝瑞
塔制式九二手槍壹枝（槍枝管制編號0000000000、含彈匣壹個）、制式九
釐米子彈貳顆均沒收。
    事  實
一、乙○○於民國九十一年一月十六日凌晨，在彰化縣彰化市○○路由林明勇（業已
    死亡，另經臺灣彰化地方法院檢察署檢察官為不起訴處分）所經營之「金大都Ｋ
    ＴＶ」店內，受林明勇之託保管林明勇所持有之韓國ＤＡＥＷＯＯ廠製ＤＰ５１
    型之制式半自動九Ο手槍（槍枝管制編號0000000000）一枝（含彈匣
    一個）、土造具殺傷力之子彈六顆（已擊發四顆，試射一顆，僅餘一顆）、美國
    貝瑞塔制式九二手槍（槍枝管制編號0000000000）一枝（含彈匣一個
    ）及制式九釐米子彈九顆（已擊發三顆，試射四顆，尚餘二顆），乙○○旋將前
    開槍、彈藏放於彰化縣鹿港鎮○○路○段四四巷三號住處附近之宅溝草叢中，而
    未經許可，寄藏前開槍、彈；嗣先於：（一）九十一年三月八日凌晨一時許，乙○○接獲具有持有槍、彈共同犯意聯絡之丁○○來電，謂丁○○於彰化縣鹿港鎮
    ○○路○段九六號「草港城ＫＴＶ」飲酒作樂時，店內服務人員服務態度不佳，
    請乙○○攜槍來店助勢等語，乙○○即基於與丁○○共同持有槍、彈之犯意聯絡
    ，趕至上述藏放槍、彈地點，取出前開貝瑞塔製九二手槍及制式子彈九顆前往「
    草港城ＫＴＶ」與丁○○會合，並於同日二時許，丁○○、乙○○與綽號「千五
    」、「孟嘉」不詳姓名年籍之成年男子出手搗毀店內之花盆、大門玻璃，並打翻
    桌椅，乙○○與丁○○為炫耀擁有強大火力，以圖獲得他人尊重，竟先由乙○○
    持前開貝瑞塔制式手槍朝店外天空射擊一槍，及由丁○○朝天花板射擊二槍（毀
    損部分均未據告訴），渠等在該處滋事約二十分鐘後離開現場，並遺留製式子彈
    一顆、彈殼三顆於該處。嗣乙○○、丁○○二人知悉警方已得知其等涉有重嫌並
    已展開偵查，自知難逃法網，丁○○乃於九十一年三月九日十時三十分許主動投
    案；乙○○則以電話告知案外人施水海其手槍藏放地點，並於九十一年三月九日
    十一時四十分許，由施水海帶同警方前往彰化縣鹿港鎮頭崙里洋厝溝北岸南勢高
    幹九號旁空地查扣前開貝瑞塔制式手槍一枝及子彈五發，乙○○並於九十一年三
    月十三日十六時三十分許主動到案說明。乙○○又於（二）九十一年四月三日二
    十二時許，受不知乙○○隨身攜有前開韓國製制式手槍一枝、土製子彈六發之洪
    信明邀約，與亦不知情之謝志旺、黃聰田前往彰化縣鹿港鎮○○路三二六巷十七
    號對面之「紅豆檳榔攤」與丙○○理論，詎雙方一言不合，洪信明、謝志旺即拿
    起鐵棍、圓鍬毆打丙○○倒地成傷（傷害部分未據告訴），待眾人欲轉身離去前
    ，乙○○仍心尚未甘，自行取出前揭攜帶之韓國製手槍對空鳴槍四次後始與洪信
    明等人離去。嗣警方得知案情，並以洪信明、謝志旺為偵辦對象，在尚未知悉乙○○涉有嫌疑前，乙○○即於九十一年四月四日二十二時五分許打電話至彰化縣
    警察局鹿港分局刑事組表示將前往自首，並於同日二十二時三十分許，在鹿港鎮
    涂淑娟服務處向鹿港分局刑事組長吳寶清、偵查員許金鋒表示其涉有「紅豆檳榔
    攤」槍擊案件，並查扣乙○○所報繳前開韓國製制式手槍一枝及土造子彈二顆等
    所餘全部槍、彈。
二、案經彰化縣警察局鹿港分局報請臺灣彰化地方法院檢察署檢察官偵查起訴。
    理  由
一、右揭（一）、（二）之事實，業據被告乙○○於警訊、偵查及本院審理中坦承不
    諱，核與證人甲○○、林淑錦、吳金好、施水海、丙○○、邱芊君、林萬寶、洪
    文彬、洪信明、謝志旺、黃聰田於警訊中之證述情節相符；且前揭槍、彈經送鑑
    驗結果：手槍二枝，分別為韓國ＤＡＥＷＯＯ廠製ＤＰ５１型之制式半自動九Ο
    手槍（槍枝管制編號0000000000、含彈匣一個）、及美國貝瑞塔制式
    九二手槍（槍枝管制編號0000000000、含彈匣一個），被告乙○○於
    九十一年三月八日在「草港城ＫＴＶ」內所遺留之子彈一顆，及於九十一年三月
    九日查扣之子彈五顆，經試射四顆（尚餘二顆），為製式子彈，扣案之土造之子
    彈二顆，經試射一顆（尚餘一顆），均認可擊發，均具殺傷力等情，亦有內政部
    警政署刑事警察局九十一年四月十二日刑鑑字第０九一００五六四九六號、九十
    一年五月十三日刑鑑字第０九一００八二四七四號槍彈鑑定書各一紙附卷可憑；
    被告乙○○之上開自白與事實相符，其前揭犯行洵堪認定。
二、右揭（一）之事實，被告丁○○雖辯稱: 伊並無要求乙○○帶槍去「草港城ＫＴ
    Ｖ」，且伊於打完電話後就醉了，不知道自己為何開槍云云。惟查，被告乙○○
   於本院審理中供陳: 「（為何當天你會帶槍到ＫＴＶ，而丁○○也有開槍？）他
    打電話給我說他在那裡小姐服務不佳，喝的不高興等一下要砸店，要我帶槍過去
    幫忙，他打電話時口氣很緊急，我差不多十多分鐘就趕到了，我到時他們已經在
    店裡面砸店了，我就在店的外面對空鳴槍，後來丁○○是在店內鳴槍的。」等語
    明確；再衡諸一般經驗常情，槍、彈為國內查禁之違禁物，厲禁高懸，眾皆知曉
    ，持有槍、彈顯有獲至重罪而身陷囹圄之虞，若非經被告丁○○央求，被告乙○○應不致持上揭槍、彈到場，並率先開槍示眾，況被告丁○○亦自承於被告乙○○對空鳴槍一發後，伊亦向該店天花板再開二槍，更彰顯被告二人有持有槍、彈
    之犯意聯絡，二人犯行均堪認定。
二、核被告乙○○所為，係犯槍砲彈藥刀械管制條例第七條第四項之未經許可寄藏手
    槍罪、同條例第十二條第四項之未經許可寄藏子彈罪。被告丁○○則係犯同條例
    第七條第四項之未經許可持有手槍罪、同條例第十二條第四項之未經許可持有子
    彈罪。公訴人認被告乙○○寄藏子彈犯行、被告丁○○持有子彈犯行係構成同條
    例第十一條第四項之罪，應係誤載，附此敘明。被告丁○○所犯上揭未經許可持
   有手槍、子彈罪，與被告乙○○有共同犯意之聯絡，應論以共犯，惟被告乙○○
    持有手槍、子彈，為寄藏手槍、子彈之當然行為，應僅論上揭寄藏手槍、子彈罪
    ，而不再論共同持有手槍、子彈罪（參照最高法院七十四年臺上字第三四○○號
    判例意旨）。被告乙○○以一行為同時寄藏上揭手槍、子彈，及被告丁○○以一
    行為同時持有手槍、子彈，均係以一行為同時觸犯上開各罪名，為想像競合犯，
    均依刑法第五十五條前段之規定，被告乙○○應僅從一較重之寄藏手槍罪處斷，
    被告丁○○應僅從一較重之持有手槍罪處斷。被告乙○○於「紅豆檳榔攤」槍擊
    案件後，即於九十一年四月四日二十二時五分許打電話至彰化縣警察局鹿港分局
    刑事組表示將前往自首，並於同日二十二時三十分許，在鹿港鎮涂淑娟服務處向
    鹿港分局刑事組長吳寶清、偵查員許金鋒表示其涉有「紅豆檳榔攤」槍擊案件，
    並報繳前開韓國製制式手槍一枝及土造子彈二顆等所餘全部槍、彈，除據證人周
    國良、許金鋒於偵查中證述明確，亦有彰化縣警察局鹿港分局受理各類案件紀錄
    表、扣案物品目錄表、警訊筆錄等在卷可考，爰依槍砲彈藥刀械管制條例第十八
    條第一項前段之規定減輕其刑。及被告丁○○因一時失慮致罹重典，不但持有槍
    、彈之時間甚短，用於對天花板射擊而非直接傷人，且查無前科素行尚佳，雖宣
    告法定最輕本刑，猶嫌過重，爰依刑法第五十九條之規定，減輕其刑。爰酌被告
    二人犯罪之動機、目的、手段、情節、被告乙○○於槍枝氾濫之際，受託寄藏殺
    傷力、功能、精密度、品質均較改造槍械強大之制式槍、彈，嚴重危害社會治安
    ，及被告二人於犯罪後尚能主動投案之態度等一切情狀，分別量處如主文所示之
    刑，罰金刑部分並諭知易服勞役之折算標準，以示懲儆。扣案之韓國ＤＡＥＷＯ
    Ｏ廠製ＤＰ５１型之制式半自動九Ο手槍一枝（槍枝管制編號00000000
    00、含彈匣一個）、及美國貝瑞塔制式九二手槍一枝（槍枝管制編號0000
    000000、含彈匣一個），經擊發、試射後所餘制式九釐米子彈二顆、土造
    具殺傷力之子彈一顆均為違禁物，應依刑法第三十八條第一項第一款宣告沒收；
    至業已擊發或試射所餘之彈殼，因非違禁物，爰不諭知沒收。
據上論斷，應依刑事訴訟法第二百九十九條第一項前段，槍砲彈藥刀械管制條例第七
條第四項、第十二條第四項、第十八條第一項前段，刑法第十一條前段、第二十八條
、第五十五條、第四十二條第二項、第三十八條第一項第一款，罰金罰鍰提高標準條
例第二條，現行法規所定貨幣單位折算新臺幣條例第二條，判決如主文。
本案經檢察官黃鼎鈞到庭執行職務。
中　　華　　民　　國　　九十一　　年　　　三　　　月　　　　三十一　　　日
                                臺灣彰化地方法院刑事第一庭
                                    法　　　官  吳俊螢
右正本證明與原本無異。
如不服本判決，應於送達後十日內向本院提出上訴狀(須附繕本)。
告訴人或被害人對於判決如有不服具備理由請求檢察官上訴者，其上訴期間之計算係
以檢察官收受判決正本之日期為準。
                                    法院書記官
中　　華　　民　　國　　八十一　　年　　　　　　　月　　　　　　　　　日
